臺灣彰化地方法院北斗簡易庭民事裁定
110年度斗再簡字第1號
再審原告  劉鴻偉  
          劉俊良  
          劉榮賜(即劉澤森之繼承人)

          劉榮華(即劉澤森之繼承人)

          劉榮達(即劉澤森之繼承人)

          劉文宣  
          劉英俊  
          劉泓廷  
          劉哲言  
再審被告  劉哲良  
          劉鐘美珠
          劉志雄  
          翁忠健  
上列當事人間請求確認界址事件，再審原告對於中華民國107年1
1月8日本院106年度斗簡字第269號確定判決提起再審之訴，本院
裁定如下：
    主    文
再審之訴駁回。
再審訴訟費用由再審原告負擔。
    理    由
一、按第二審法院就該事件已為本案判決者，對於第一審法院之
    判決不得提起再審之訴；再審之訴不合法者，法院應以裁定
    駁回之，民事訴訟法第496條第3項、第502條第1項分別定有
    明文。
二、再審原告主張：
(一)彰化縣○○鄉○○段000○000地號土地之界址為如起訴狀附圖所
    示編號A、C點，及編號B、C、D、E、F、G、H、I點之連線，
    而起訴狀附圖一編號A1、B1、J1及FI、Cl黑色連接實線為内
    政部國土測繪中心測量人員所偽造。
(二)彰化縣○○鄉○○段000○000○000地號土地之界址為如起訴狀附
    圖所示編號A、C點，及編號B、C、D、E、F、G、H、I、K、L
    、M點之連線；至於起訴狀附圖一編號Al、Bl、J1點及編號F
    I、C1點黑色連接實線為國土測繪中心測量人開偽造圖說情
    節，均已函轉主管機關内政部在案。
(三)於本院108年度簡上字第1號審理時，彰化縣北斗地政事務所
    複丈結果，明顯侵害到彰化縣○○鄉○○段000地號土地共有人
    即再審被告劉英俊建物。
(四)彰化縣○○鄉○○段地號315土地，再審原告劉鴻偉原持有面積1
    642.83平方公尺在其祖父劉定時代，民國35年被北斗地政事
    務所竄改減少35平方公尺，迨至69年移轉在其伯母即再審被
    告劉廖月嬌名下時，又被竄改面積減少189平方公尺，合計
    減少225平方公尺，前經本院北斗簡易庭調查屬實；109年5
    月5日北斗地政事務所將芙朝段315地號土地再審原告劉鴻偉
    持有面積逕行修改為1482.76平方公尺，劉文宣持有面積46.
    03平方公尺，109年5月22日，再審原告劉俊良持有面積2650
    .20平方公尺，再審原告劉俊良無故增加116.05平方公尺，
    再審原告劉文宣增加2.01平方公尺，再審原告劉鴻偉實際仍
    減少160.07平方公尺；顯見北斗地政事務所對上述權利人土
    地面積修改與事實不符。因土地面積增減影響地形原狀，原
    本田埂均呈直線平行農地，但卻變成畸形，不利耕作。
(五)再審被告劉俊良不當得利土地面積116.05平方公尺，再審原
    告劉文宣得利2.01平方公尺，依民法第179條規定，自應返
    還受損者再審原告劉鴻偉。
(六)按土地面積與地形相關為地政機關所明知，其為掩蓋地政人
    員違法竄改事證，企圖蒙蔽，竟又偽造圖說逕行修改土地面
    積，提供據為判決基礎之不實證物，影響公信力至鉅。
(七)並聲明：原確定判決廢棄，駁回再審被告之訴。
三、經查，再審原告就本院106年度斗簡字第269號民事判決提起
    再審，然因再審原告提起上訴，經本院合議庭於108年10月2
    9日以108年度簡上字第1號判決駁回其上訴，再審原告復對
    本院第一審即106年度斗簡字第269號民事判決聲請再審，依
    上揭說明，自應認再審原告提起本件再審之訴不合法，應予
    駁回。
四、依民事訴訟法第496條第3項、第502條第1項裁定如主文。
中    華    民    國    110   年     10   月    4    日
                  北斗簡易庭  法  官  丁兆嘉
以上正本係照原本作成。
如不服本裁定，應於裁定送達後10日內向本院提出抗告狀(須附
繕本)，並繳納抗告費新臺幣1,000元。 
中    華    民    國    110   年     10   月    4    日
                      　　    書記官　蔡政軒